【裁判字號】    95,交訴,24
【裁判日期】    950418
【裁判案由】    公共危險
【裁判全文】
臺灣臺南地方法院刑事判決              95年度交訴字第24號
公  訴  人  臺灣臺南地方法院檢察署檢察官
被      告  乙○○
上列被告因公共危險案件，經檢察官提起公訴（95年度偵字第10
24號），本院依簡式審判程序判決如下：
    主  文
乙○○犯肇事致人傷害逃逸罪，處有期徒刑捌月，緩刑貳年。
    事  實
一、乙○○於民國94年7月21日上午8時許，駕駛車牌號碼J5-556
    7 號自小客車，自臺南縣佳里鎮欲返回下營鄉住處，於當日
    上午8時30分許，途經臺南縣麻豆鎮小埤里南176線公路18.1
    公里與工業路交岔路口欲左轉時，與甲○○所騎乘後搭載林
    娥，亦沿上開公路同向行駛在後之車牌號碼CE9-907 號重
    型機車發生碰撞，致甲○○受有「右鎖骨骨折、右手肘擦傷
    」等傷害，林娥則受有「胸壁挫傷、髖挫傷」等傷害（乙
    ○○涉犯過失傷害部份，另經臺灣臺南地方法院檢察署偵辦
    ）。乙○○明知駕駛自小客車肇事致人受傷，應停車對甲○
    ○、林娥採取必要救護措施，竟基於肇事逃逸之犯意，旋
    即繼續駕車逃逸。嗣經甲○○、林娥記下乙○○所駕駛自
    小客車之車牌號碼報警處理，而查獲上情。
二、案經臺南縣警察局麻豆分局報請臺灣臺南地方法院檢察署檢
    察官偵查起訴。
    理  由
一、程序方面─
  (一)按除被告所犯為死刑、無期徒刑、最輕本刑為3 年以上有期
    徒刑之罪或高等法院管轄第一審案件者外，於法院行準備程
    序進行中，被告先就被訴事實為有罪之陳述時，審判長得告
    知被告簡式審判程序之旨，並聽取當事人、代理人、辯護人
    及輔佐人之意見後，裁定進行簡式審判程序；且受命法官行
    準備程序，與法院或審判長有同一之權限，刑事訴訟法第27
    3條之1第1項及279條第2 項前段分別定有明文。本件被告乙
    ○○所為係犯死刑、無期徒刑、最輕本刑為3 年以上有期徒
    刑以外之罪，其於準備程序中就被訴事實為有罪之陳述，經
    受命法官告知簡式審判程序之旨，並聽取公訴人、被告之意
    見後，本院認為適宜由受命法官獨任進行簡式審判程序。
  (二)簡式審判程序之證據調查，不受刑事訴訟法第159條第1項、
    第161條之2、第161條之3、第163條之1及第164條至第170條
    規定之限制，亦為同法第273條之2所明文。是此，證人甲○
    ○、林娥於司法警察、檢察事務官調查中之陳述、道路交
    通事故現場圖、道路交通事故調查報告表(一)(二)及財團法人新
    樓醫院診斷證明書，本院自可採為證據，先此敘明。
二、認定犯罪事實所憑證據及理由─
  (一)上開事實，業據被告乙○○於本院審理時供承不諱，核與證
    人即被害人甲○○及林娥於司法警察及檢察事務官調查中
    所證述之情節大致相符（參警卷第8 頁至第11頁、臺灣臺南
    地方法院檢察署94年度核交字第994號偵查卷第9頁至第10頁
    ），且有卷附道路交通事故現場圖、道路交通事故調查報告
    表(一)、(二)、交通事故現場蒐證照片11幀及財團法人新樓醫院
    診斷證明書等可佐（參警卷第1頁至第3頁、第21頁至第26頁
    、第16頁至第17頁），經核與被告自白相符，堪信為真實。
  (二)按刑法第185條之4之駕駛動力交通工具，肇事致人死傷逃逸
    罪，係以處罰肇事後逃逸之駕駛人為目的，俾促使駕駛人於
    肇事後能對被害人即時救護，以減少死傷，是該罪之成立，
    祇以行為人有駕駛動力交通工具肇事，致人死傷而逃逸之事
    實為已足，至行為人之肇事原因如何，則非所問，迭據最高
    法院93年度臺上字第5599號及89年度臺上字第2157號著有判
    決意旨可資參照。換言之，該罪立法之目的係為維護交通安
    全，減少被害人之死傷，促使駕駛人於肇事後，能對被害人
    即時救護。是不論行為人就交通事故之發生是否有過失，行
    為人仍應對被害人負即時救護之義務。是依上揭說明，被告
    於肇事後不得擅自離去，詎被告擅自駕車離去，亦未報警或
    採取適當之救治措施，則被告自應負刑法之駕駛動力交通工
    具肇事致人受傷而逃逸之罪責。
三、論罪科刑之理由─
  (一)核被告乙○○所為，係犯刑法第185條之4之肇事致人傷害逃
    逸罪。爰審酌被告肇事後未救護傷者，反駕車逃逸，誠屬不
    該，雖犯後未與被害人和解，然係因過失傷害部分尚未審結
    ，就本案肇責未予認定，復念其於本院審理中坦認犯行，態
    度尚稱良好等一切情狀，量處如主文所示之刑。
  (二)被告前雖於民國79年間因犯有侵占案件，經本院判處有期徒
    刑確定，並執行完畢，因其於前開有期徒刑執行完畢後5 年
    以內，未曾再受有期徒刑以上刑之宣告，有臺灣臺南地方法
    院檢察署刑案資料查註紀錄表及臺灣高等法院被告前案紀錄
    表附卷可按，其因一時失慮，致罹刑典，經此偵審程序及刑
    之宣告，當知警惕，諒無再犯之虞，本院認前開所宣告之刑
    ，以暫不執行為適當，並宣告緩刑2年，以啟自新。
四、適用之法律─
  (一)刑事訴訟法第299條第1項前段、第273條之1第1項。
  (二)刑法第185條之4、第74條第1款。
本案經檢察官丙○○到庭執行職務。
中    華    民    國    95    年    4     月    18    日
                  交通法庭  法  官  張維君
上正本證明與原本無異。
如不服本判決，應於判決送達後10日內，向本院提出上訴狀（應
附繕本）。
中    華    民    國    95    年    4     月    18    日
                            書記官  陳慧玲
附錄本案論罪科刑法條全文：
刑法第185條之4：
駕駛動力交通工具肇事，致人死傷而逃逸者，處6月以上5年以下
有期徒刑。


司法院資訊處製作；財團法人民間司法改革基金會備份。
